【裁判字號】    99,審易,1277
【裁判日期】    990430
【裁判案由】    竊盜
【裁判全文】
臺灣高雄地方法院刑事判決            99年度審易字第1277號
公  訴  人  臺灣高雄地方法院檢察署檢察官
被      告  乙○○
上列被告因竊盜案件，經檢察官提起公訴（99年度偵字第30035
號、98年度偵字第33900號），本院依簡式審判程序判決如下：
    主  文
乙○○犯攜帶兇器，毀壞安全設備竊盜罪，累犯，處有期徒刑捌
月。又犯攜帶兇器，毀壞安全設備竊盜罪，累犯，處有期徒刑捌
月。應執行有期徒刑壹年參月。
    事  實
一、乙○○前因竊盜案件，經本院以民國91年易字第4081號判決
    判處有期徒刑1 年2 月確定，於95年3 月24日縮刑期滿執行
    完畢出監。詎仍不知警惕，於98年3 月間某日日間，行經高
    雄縣大寮鄉○○村○○路1 之1 號（為無人居住之建築物）
    前，因見該屋無人居住，竟意圖為自己不法之所有，先持所
    有客觀上足以對人之生命、身體構成威脅，可資認定為兇器
    使用之鐵鎚1 把（未扣案），破壞該屋大門掛鎖之安全設備
    ，再進入該屋內（毀損及侵入建築物部分，均未經告訴），
    竊取甲○○所有之電纜線約40至50公斤、白鐵材料（含圓形
    及方形）約50餘公斤。得手後，旋離開現場，將部分物品攜
    至高雄縣大寮鄉○○村○○街24之1 號之「銓盛企業行」資
    源回收場，變賣予不知情之曾建明。嗣甲○○發現物品遭竊
    ，並於前開資源回收場尋得遭竊之物，經調閱該資源回收場
    之監視錄影畫面後，得知乙○○犯案，陳祥始歸還白鐵材料
    約48公斤（含圓形鐵管8 公斤），並同意賠償。惟因乙○○
    並未完成履行賠償約定，經警循線查知上情。乙○○復意圖
    為自己不法之所有，於98年9 月5 日凌晨5 、6 時許，持前
    開鐵鎚至上開行竊地點，以相同手法進入屋內後（侵入建築
    物部分，未據告訴），竊取上開原已歸還甲○○之白鐵材料
    約48公斤。得手後，旋攜至不詳地點，變賣予某姓名年籍資
    料不詳之成年男子。嗣甲○○發現遭竊後，乃報警處理，乙
    ○○於警方僅懷疑，並無相當跡證可合理懷疑其涉案前，主
    動坦承加重竊盜犯行，而願接受裁判。
二、案經甲○○訴由高雄縣政府警察局移送臺灣高雄地方法院檢
    察署檢察官偵查起訴。
    理  由
一、本件被告乙○○所犯均為死刑、無期徒刑、最輕本刑為3 年
    以上有期徒刑以外之罪，其於準備程序進行中，就被訴事實
    均為有罪之陳述，經告知簡式審判程序之旨，並聽取當事人
    之意見後，本院裁定改行簡式審判程序，合先敘明。
二、上開犯罪事實，業據被告於本院審理中坦白承認，核與證人
    甲○○、於警詢或偵查中陳述之情節相符。此外，並有扣押
    筆錄、扣押物品目錄表、贓物認領保管單、監視器翻拍照片
    、現場照片附卷可稽。從而，因被告自白核均與事實均相符
    ，是本件事證明確，被告上開犯行，均堪認定。
三、按刑法第321 條第1 項第3 款之攜帶兇器竊盜罪，係以行為
    人攜帶兇器竊盜為其加重條件，此所謂兇器，其種類並無限
    制，凡客觀上足對人之生命、身體、安全構成威脅，具有危
    險性之兇器均屬之，且祇須行竊時攜帶此種具有危險性之兇
    器為已足，並不以攜帶之初有行兇之意圖為必要（最高法院
    79 年 度臺上字第5253號判例足資參照）。而未扣案鐵鎚1
    把，既足以破壞門上掛鎖，顯見其質地堅硬，客觀上足對人
    之生命、身體構成威脅，應屬兇器無疑。又被告所毀壞之門
    鎖係掛鎖，並非鑲嵌於門上，雖非門之一部分，然因具有防
    盜之功用，應屬刑法第321 條第1 項第2 款所定之其他安全
    設備。是核被告所為，均係犯刑法第321 條第1 項第2 款及
    第3 款之攜帶兇器，毀壞安全設備竊盜罪【毀壞安全設備而
    入室行竊，其越入行為即屬侵入建築物，已結合於所犯加重
    竊盜之罪質中，無更行構成侵入建築物罪。另毀壞安全設備
    ，亦含有毀損之性質，亦不再論毀損罪。是本件被害人縱提
    出告訴，亦不再論以上開罪名】。起訴書犯罪事實已載明2
    次毀壞門鎖之事實，但論罪法條漏未論列毀壞安全設備竊盜
    ，均應予補充。又被告有事實欄所載之前案紀錄及執行完畢
    之事實，有臺灣高等法院被告前案紀錄表可參，其受有期徒
    刑執行完畢後，5 年內故意再犯本件有期徒刑以上之罪，為
    累犯，應各依刑法第47條第1 項規定，加重其刑。另98年9
    月5 日竊盜犯行部分，被告於警方僅懷疑，並無相當跡證可
    合理懷疑其涉案前，主動坦承加重竊盜犯行，而願接受裁判
    之事實，警詢筆錄可參，堪認符合自首之要件，爰依刑法第
    62條前段規定，減輕其刑，並就此部分之犯行，先加而後減
    。被告所犯上開2 罪間，犯意各別，應予分論併罰。爰審酌
    被告竊取他人物品，影響被害人之權利，行為實有可議之處
    ，惟念其犯後坦認犯行，並參以竊取物品價值、犯罪之動機
    、目的、手段、被告之智識程度，及部分竊得之財物已由被
    害人領回等一切情狀，分別量處如主文所示之刑，並定其應
    執行之刑。至鐵鎚1 支，雖係被告所有供犯罪所用之物，惟
    未扣案，為免執行之困難，爰不宣告沒收之。
據上論斷，應依刑事訴訟法第284 條之1 、第273 條之1 第1 項
、第299 條第1 項前段，刑法第321 條第1 項第2 款、第3 款、
第47條第1 項、第62條前段、第51條第5 款，判決如主文。
本案經檢察官陳妍萩到庭執行職務
中    華    民    國    99    年    4    月   30    日
                  刑事第十庭    法  官  方百正
以上正本證明與原本無異。
如不服本判決應於收受判決後10日內向本院提出上訴書狀。
中    華    民    國    99    年    4     月    30    日
                                書記官  陳莉庭
附錄論罪科刑法條：
刑法第321條
犯竊盜罪而有左列情形之一者，處6 月以上、5 年以下有期徒刑
：
一、於夜間侵入住宅或有人居住之建築物、船艦或隱匿其內而犯
    之者。
二、毀越門扇、牆垣或其他安全設備而犯之者。
三、攜帶兇器而犯之者。
四、結夥三人以上而犯之者。
五、乘火災、水災或其他災害之際而犯之者。
六、在車站或埠頭而犯之者。
前項之未遂犯罰之。

司法院資訊處製作；財團法人民間司法改革基金會備份。
